AUDIT - TRI
========================================================

Este é o relatório das análises contidas no script audit.R. O objetivo é apresentar de forma mais humana as análises conduzidas no R.

## Bibliotecas do R

```{r  message=FALSE}
## libraries ----
library(psych); library(ltm); library(RColorBrewer); library(car); library(lattice); library(mirt)

# Import data ----
auditdf <- read.csv("audit.csv", header=TRUE, na.strings = c("NA",""), strip.white = TRUE)
auditdf <- auditdf[,1:15]

```

## Exclusão de casos
```{r message=FALSE}
## Correct errors
auditdf <- subset(auditdf, auditdf$idade > 18) # Exclude less than 18 years
auditdf$fr5doses[auditdf$fr5doses > 4] <- NA # fixing errors
auditdf$feriment[auditdf$feriment == 1] <- NA # fixing errors
auditdf$parbeber[auditdf$parbeber > 4 | auditdf$parbeber == 1 | auditdf$parbeber == 3] <- NA # fixing errors
auditdf$sexo[auditdf$sexo == 0] <- NA # Inserting NA
auditdf$sexo <- factor(auditdf$sexo, labels=c("Male","Female"))
auditdf$servico <- factor(auditdf$servico, labels=c("Primary Care","Policeman", "Firefighter", "Undergraduate"))
```

## Computando valores do AUDIT e zonas de classificação
```{r message=FALSE}

## Compute audit score
auditdf$result <- auditdf$freq + auditdf$doses + auditdf$fr5doses + auditdf$nconspar + auditdf$nconsfaz + auditdf$bebmanha + auditdf$culpado + auditdf$nlembrou + auditdf$feriment + auditdf$parbeber # computing audit values

# classifying participants using as reference cutoff points from AUDIT-babor
auditdf$clas[auditdf$result <= 7] <- "Education"
auditdf$clas[auditdf$result > 7 & auditdf$result <= 15] <- "Brief Advice"
auditdf$clas[auditdf$result > 15 & auditdf$result <= 19] <- "Brief Advice and brief counseling"
auditdf$clas[auditdf$result > 20] <- "Referral for Clinical"
```

# Estatísticas Descritivas

## Sexo
Por serviço:
```{r}
by(auditdf$sexo, auditdf$servico, summary) # by sex
```

## Idade
### Geral
```{r}
by(auditdf$sexo, auditdf$servico, summary) # by sex
```

### Por sexo
```{r}
boxplot(idade ~ sexo , data = auditdf) # by sexo
```

### Por serviço
```{r}
boxplot(idade ~ servico , data = auditdf) # by servico
```

### Por classificação no audit
```{r}
boxplot(idade ~ clas , data = auditdf) # by clas
```

### Por sexo e serviço
```{r}
bwplot(~idade|sexo*servico, data = auditdf)
```

## Serviço
```{r}
table(auditdf$servico)
```

## Classificação do AUDIT

### Geral
```{r}
cbind(table(auditdf$clas))
```

### Por Serviço e sexo
```{r}
bwplot(~result|sexo*servico, data = auditdf)
```

# Teoria de Resposta ao Item

## Estatísticas descritivas

### Geral dos itens
```{r}
describe(auditdf[6:15])
```

### Matrix de correlação entre os itens
```{r}
round(cor(auditdf[6:15], method="kendal", use="complete.obs"),2) # kendall correlation coef among audit items
```

### Alfa de Cronbach

#### Geral: 
```{r}
alpha(auditdf[6:15]) # Cronbach's alpha
```

#### Por serviço
```{r}
by(auditdf[6:15], auditdf$servico, alpha) # Cronbach's by service
```

## Avaliação de unidimensionalidade por análise confirmatória - bifactor()

### Modelo
Para seleção dos fatores foi utilizada a revisão sistemática de Menezes-Gaia sobre os estudos de validação conduzidos do AUDIT.
```{r}
factors  <- c(2,2,2,1,1,1,1,1,1,1)
mbi  <- bfactor(auditdf[6:15], factors)
```

### Sumário do modelo
```{r}
summary(mbi)
```

## Avaliação da independência local
### Análise dos resíduos para dependência linear
```{r}
residuals(mbi)
```

